---
title: "Analisi bayesiana di dati sperimentali" (appunti per un corso)
output: html_notebook
---

##Esperimento
In questo esperimento X topi sono stati randomizzati a 3 gruppi di trattamento e un gruppo di controllo. Per ogni singolo topo giornalmente, per 17 giorni,  è stato misurato il peso in grammi. L'ipotesi di lavoro è che i topi trattati avranno un -aumento di peso più rilevante rispetto a quello dei topi di controllo.

```{r include=FALSE}
source("librerie.R")
#df <- read.csv("D:/Dati/vito.tranquillo/gitProject/corsoBayes/datisp132.csv", sep=";")
df <- read.csv("datisp132.csv", sep=";")

df <- df %>% as_tibble() %>%  
  mutate(gruppo = factor(gruppo, levels = c(1,2,3,4))) %>% 
  mutate(gruppo=factor(gruppo, labels = c("A","B", "C", "Controllo")))




```

```{r echo=FALSE}
head(df)
```

```{r echo=FALSE, warning=FALSE}

p <- ggplot(data = df, aes(x = giorno, y = peso, group = id, col=gruppo))
p+geom_line()


p <- ggplot(data = df, aes(x = giorno, y = peso))
p+geom_line()
              
p <- ggplot(data = df, aes(x = giorno, y = peso, group = id))
p+geom_line(alpha=0.1)+ #facet_grid(. ~ gruppo)+
stat_smooth(aes(group=gruppo, col=gruppo)) 



mod = lmer(peso ~ giorno+ as.factor(gruppo)+(1|id), data=df)
summary(mod)



```

```{r}
mod0<-lm(peso~1, data=df)
mod01<-lm(peso~giorno, data=df)
mod02<-lm(peso~giorno+gruppo, data=df)
mod1<-lmer(peso~1|id, data=df)
mod2<-lmer(peso~giorno+(1|id), data=df)
mod3<-lmer(peso~giorno+gruppo+(1|id), data=df)
mod4<-lmer(peso~giorno*gruppo+(1|id), data=df)


fit <- aov(peso ~ giorno + gruppo + Error(id/giorno), data=df)


ranef(mod2)$id 
coef(mod2)$id

library(merTools)
predictInterval(mod2) 

REsim(mod2)

plotREsim(REsim(mod2))
```
ggplot(fortify(mod01), aes(id, peso)) +
  stat_summary(fun.data=mean_se, geom="pointrange")+
  stat_summary(aes(y=.fitted), fun.y=mean, geom="line")
 

x<-df %>% 
group_by(id) %>% 
summarise("media"=mean(peso), "varianza"=var(peso))





