---
title: "Corso modelli lineari"
output: html_notebook
---


```{r include=FALSE}
library(tidyverse)
library(knitr)
library(kableExtra)
```

# Introduzione

## Inferenza statistica classica e bayesiana
### Sampling distribution 

La Sampling distribution è un **modello generativo** in quanto rappresenta un processo casuale, che, se conosciuto, può generare un nuovo set di dati.

Esempio: Peso di suinetti alla nascita ha una distribuzione normale $$N \sim(\mu, \sigma)$$

$\mu$ = 800 gr
$\sigma$ = 25 gr

```{r}
 dat<-tibble(y = c(rnorm(1e4, 800, 25)))
    dat %>% 
      ggplot(aes(x=y)) + geom_density(alpha=.08, adjust=2.5)+
      theme_minimal()+ labs(x = "Peso suinetti")
```


generiamo un data set di 100 suini da questo modello

```{r}
set.seed(1966)
suinetti <- rnorm(100, mean = 800, sd = 25)
suinetti
```

```{r}
suinetti %>% as_tibble() %>% 
  summarise(media = mean(value), 
            sd = sd(value)) %>% 
  kbl() %>% 
  kable_styling()
```




## Simulazione
Quante femmine in 400 nascite?

La probabilità che un soggetto nasca femmina è del 48.8% , e del 51.2% che nasca maschio. 

Supponiamo che in una anno ci sono stati 400 nascite in un allevamento di vacche da latte
Quante erano le femmine?

Simuliamo 400 nascite
```{r}
nfemm <- rbinom(1, 400, 0.488)
print(nfemm)
```

```{r}
nfemm <- rbinom(1000, 400, 0.488)
print(nfemm)
```


```{r}
nfemm %>% as_tibble() %>% 
 ggplot(aes( x=value)) + geom_density(alpha=.08, adjust=2.5)+  
      theme_minimal()+ labs(x = "Numero di femmine ( 1000 simulazioni di 400 nascite)")
```
 
 